【裁判字號】    98,勞執,6
【裁判日期】    981026
【裁判案由】    勞資爭議准予強制執行
【裁判全文】
臺灣新竹地方法院民事裁定               98年度勞執字第6號
聲  請  人  乙○○
相  對  人  甲○○○○○○○
上列當事人因勞資爭議事件，聲請人聲請裁定准予強制執行，本
院裁定如下：
    主  文
聲請駁回。
    理  由
一、本件聲請意旨略以：相對人無故將聲請人解僱，但未依約給
    付預告工資、資遣資、未投保勞健保之損失補償及開具非自
    願離職證明書，經聲請人聲請勞資爭議協調，勞資雙方已於
    民國98年10月9 日經新竹市政府勞工處調解成立，資方即相
    對人應於98年10月10日給付新台幣（下同）20,842元，98年
    12月20日匯款25,000元至聲請人帳戶。詎相對人屆期未履行
    ，爰依勞資爭議處理法第37條第1 項規定，聲請裁定准予強
    制執行等語。
二、按勞資爭議調解委員會之調解方案，經爭議當事人雙方同意
    在調解紀錄簽名者，調解為成立；次按勞資爭議經調解成立
    或仲裁者，當事人一方不履行其義務時，他方得向該管法院
    聲請裁定強制執行並免繳裁判費；又非有下列各款情形之一
    者，法院不得為駁回之裁定：（一）調解或仲裁內容，係使
    當事人為法律上所禁止之行為者。（二）調解內容或仲裁內
    容，與爭議標的顯屬無關或性質不適於強制執行者。（三）
    依其他法律不得為強制執行者。（四）違反本法調解或仲裁
    之規定者，勞資爭議處理法第17條、第37條第1 項前段、第
    38條分別定有明文。故調解之內容若不明確，其性質即屬不
    適宜強制執行，法院自應駁回強制執行之聲請，臺灣高等法
    院88年度抗字第1308號裁定可資參照。準此，於調解之內容
    不明確時，因無從認定給付義務之範圍，是其性質即不適於
    強制執行，法院自應為駁回之裁定。
三、查聲請人主張之事實，雖據其提出新竹市政府98年10月9 日
    勞資爭議協調會議紀錄1 件為證，觀諸聲請人提出之系爭勞
    資爭議協調會議紀錄協調結論內容第1 項固載明：「98/12/
    20資方匯新台幣25000 元入勞方帳戶內，98/10/10給付2084
    2 元薪資。」等語，惟關於資方於98年10月10日應給付20,8
    42元薪資內容中，尚將20,842元之金額圈起來，其旁並註記
    「雙方再確認」等語，經本院依職權向新竹市政府查詢前開
    協調內容中資方於98年10月10日應給付之金額經圈起來，其
    旁並加註雙方再確認等語之真意為何，經新竹市政府函覆「
    …協調結論記載98年10月10日給付20842 元薪資乙節，係勞
    工乙○○主張之意見，事業主認為金額尚待確認，故將金額
    畫圈後自行書寫『雙方再確認』，請查照。」等語，此有新
    竹市政府98年10月22日府勞資字第0980118008號函附卷可稽
    ，是以，兩造對於資方於98年10月10日應給付之金額既尚待
    雙方確認，難認兩造就此已達成共識，則此部分之給付內容
    既非明確，揆諸前開說明，其性質即不適於強制執行，至資
    方98年12月20日應給付之金額，其期限既尚未屆至，亦無從
    准許聲請人聲請強制執行。從而，聲請人之本件聲請，於法
    尚有未合，難以准許，應予駁回。
四、依非訟事件法第21條第2 項，民事訴訟法第95條，裁定如主
    文。
中    華    民    國    98    年    10    月    26    日
                  民事第一庭    法  官  高敏俐
以上正本係照原本作成。
如對本裁定抗告，須於裁定送達後10日內向本院提出抗告狀。
中    華    民    國    98    年    10    月    26    日
                                書記官  黎秀娟


司法院資訊處製作；財團法人民間司法改革基金會備份。
